臺灣臺中地方法院交通事件裁定　　　　96年度交聲字第1293號
原處分機關　交通部公路總局臺中區監理所臺中市監理站
異　議　人
即受處分人　甲○○
上列受處分人因違反道路交通管理處罰條例案件，對於交通部公
路總局臺中區監理所臺中市監理站96年11月6 日所為之處分（原
處分：裁監稽違字第裁61-Z00000000號），聲明異議，本院裁定
如下：
    主  文
異議駁回。
    理  由
一、按道路交通案件處理辦法第19條明定：交通法庭認為聲明異
    議無理由者，應以裁定駁回之。
二、原處分意旨略以：異議人即受處分人甲○○於民國96年10月
    21日駕駛車號125-KK號營業遊覽大客車於國道一號公路117
    至114公里處，因違規以大型車非超車沿途佔用中線車道行
    駛，遭內政部警政署國道公路警察局第二警察隊造橋分局以
    警局交字第Z00000000號舉發違反道路交通管理事件通知單
    舉發，原處分機關依違反道路交通管理處罰條例第33條第1
    項第3款裁處異議人罰鍰新臺幣4,000元，並記違規點數1點
    。
三、異議意旨則以：(一)伊於96年10月21日清晨4時30分行駛於上
    述路段遭國道員警攔下，理由為大型車佔用中線；(二)國道警
    察取締方式為警示燈、警笛皆未開啟、尾隨跟監，俟時機成
    熟始加速靠近本車，驟然開啟警示燈，並輝舞指揮棒示意本
    車開道路肩接受取締，由於當時天空一片漆黑，周邊車輛極
    少，伊被突如其來的舉動大為驚嚇，當天車上載有十餘名旅
    客，若非及時穩住，後果誠難想像；(三)伊行駛車道僅是單純
    的道路違規事件，國道警察為了罰單績效，竟以緝捕犯人的
    方式，以埋伏跟監的手段，使用路人飽受驚嚇，如此卑劣粗
    俗的作為，誠難令人信服；結論：若經查該兩名員警取締手
    段尚稱合理，本人願就相關罰則繳清罰款，反之，為了己身
    績效，竟以如此不堪且惡劣的行徑，實令人不齒及茍同，若
    因此而造成重大事故，後果堪虞，據此，若經判決取締不合
    理，本人要求該筆罰款由兩名員警吸收云云。
四、本院認：
（一）按汽車行駛高速公路及快速公路，其車道之使用，除因交
      通事故及道路施工依臨時或可移動標誌指示或交通勤務警
      察指揮外，應依設置之交通標誌、標線或號誌之規定，無
      設置者，應依下列規定︰大型車應行駛於外側車道，並得
      暫時利用緊臨外側車道之車道超越前車，高速公路及快速
      公路交通管制規則第8條第1項第2款定有明文。又汽車行
      駛於高速公路、快速公路或設站管制之道路，不遵使用限
      制、禁止、行車管制及管理事項之管制規則，而未依規定
      行駛車道者，處汽車駕駛人3,000元以上6,000元以下罰鍰
      ，並記違規點數1點，道路交通管理處罰條例第33條第1項
      第3款、第63條第1項第1款分別定有明文。
（二）經查：異議人上開違規事實，業經證人即本件舉發員警乙
      ○○到院證述甚詳，證人乙○○證稱：當時我們剛從分隊
      出來，分隊是在國道117公里處，當時是南往北方向，發
      現異議人遊覽車，他違規佔用中間車道行駛，當時外線車
      道沒有車輛，大型車只能行駛外線車道，只能使用中間車
      道超車，內線車道禁止行駛大型車輛，我們發現異議人車
      輛行駛中線車道，外線沒有車輛，所以我們跟在他後面，
      跟到114公里，大約跟了3公里，跟在後面約4至5部車的距
      離，當時警車沒有開啟警示燈，跟到114公里之後發現異
      議人還是佔用中線車道，我們就開啟警示燈攔他，方式是
      繞到異議人車輛前方示意他往旁邊開車，攔他是我們在準
      備攔他，也是就要繞過他的時候開警示燈，異議人就停下
      來等語，按證人乙○○係警務人員，且與異議人素不相識
      ，本件違規事實為證人乙○○所述甚詳，異議人對違規事
      實亦不爭執，是異議人之違規事實，應可認定。又異議人
      之違規行為於其非為超車而行駛於中間車道之時業已成立
      ，舉發員警即可依道路交通管理處罰條例第7條之2第2項
      第5款逕行舉發，縱其認證人乙○○等所為攔停舉發方式
      有所不當，惟此亦僅涉及員警執行勤務之技巧究否妥當，
      而應由其所屬機關加以行政究責而已，尚無礙於本件異議
      人違規行為之成立，異議人自不得援引為免責之理由，故
      異議人執此聲明異議，尚無理由。本件違規事實，既已明
      確，原處分機關援引上開規定裁處異議人罰鍰新臺幣4,
      000 元並記違規點數1點，即無不當，應認本件異議為無
      理由，合予駁回。
據上論斷，應依道路交通案件處理辦法第19條裁定如主文。
中　　華　　民　　國　　96　　年　　11　　月　　27　　日
　　　　　　　　　　　　　　　交通法庭法　官　林世民
以上正本證明與原本無異
如不服本裁定應於送達後5日內向本院提出抗告狀
            　　　　　　　　　　　　　書記官　紀俊源
中　　華　　民　　國　　96　　年　　11　　月　　27　　日
